【裁判字號】    97,訴,721
【裁判日期】    971230
【裁判案由】    毒品危害防制條例
【裁判全文】
臺灣苗栗地方法院刑事判決               97年度訴字第721號
公  訴  人  臺灣苗栗地方法院檢察署檢察官
被      告  甲○○
上列被告因違反毒品危害防制條例案件，經檢察官提起公訴（97
年度毒偵字第1249號），被告於準備程序時就被訴事實為有罪之
陳述，經本院合議庭裁定由受命法官獨任進行簡式審判程序審理
，判決如下：
    主  文
甲○○施用第一級毒品，處有期徒刑伍月，如易科罰金，以新臺
幣壹仟元折算壹日。又施用第二級毒品，處有期徒刑月，如易
科罰金，以新臺幣壹仟元折算壹日。應執行有期徒刑陸月，如易
科罰金，以新臺幣壹仟元折算壹日。
    事  實
一、甲○○前於民國94年間因施用毒品案件，經本院裁定送觀察
    、勒戒後，因認有繼續施用毒品之傾向而裁定令入戒治處所
    施以強制戒治；嗣因上開強制戒治成效經評定合格，而於94
    年12月16日停止戒治，所餘期間交付保護管束，於95年5 月
    22日保護管束期滿而執行完畢，並由臺灣苗栗地方法院檢察
    署檢察官以94年度戒毒偵字第40號為不起訴處分確定。
二、詎甲○○猶不知悔改，未能戒除毒癮，於上開強制戒治執行
    完畢釋放後5 年內，復基於施用第一級毒品海洛因之犯意，
    先於97年6 月16日下午6 時40分許，以新臺幣（下同）1 千
    元之代價，向徐○○（真實姓名年籍詳卷）購得海洛因1 包
    後，於97年7 月23日下午3 時52分為警採尿時起回溯26小時
    內之某時，在其位於苗栗縣頭份鎮民生里8 鄰家華新17號
    住處，以將海洛因摻入礦泉水中，再以針筒（未扣案）注射
    左手臂靜脈之方式，施用第一級毒品海洛因1 次。另基於施
    用第二級毒品之犯意，於97年7 月19日某時，在其上開住處
    ，以將甲基安非他命置於鋁箔紙（未扣案），並以火加熱燒
    烤後使成煙霧，再吸食該煙霧之方式，施用第二級毒品甲基
    安非他命1 次。
三、案經苗栗縣警察局頭份分局報請臺灣苗栗地方法院檢察署檢
    察官偵查起訴。
    理  由
一、上開犯罪事實，業據被告甲○○於本院準備程序及審理時坦
    承不諱，且其經司法警察採集尿液送驗結果，確呈現海洛因
    代謝物之嗎啡陽性反應及甲基安非他命陽性反應，此有詮昕
    科技股份有限公司97年8 月1 日出具之濫用藥物尿液檢驗報
    告、苗栗縣警察局頭份分局毒品犯罪嫌疑人尿液採驗作業管
    制紀錄、通訊監察譯文各1 份、濫用藥物尿液檢驗監管紀錄
    表3 紙在卷可稽。而被告雖於本院審理時供稱其施用第一級
    毒品之時間是在97年7 月23日採尿當日大約4 、5 天前某時
    ，惟按海洛因經注射入人體後，約百分之80於24小時內自尿
    液中排出，一般而言，尿液中能否驗出嗎啡陽性反應，與其
    投與量、投與途徑、採尿時間、個人體質及檢驗方法之靈敏
    度等有關，國外曾有文獻報導注射6 毫克之海洛因鹽酸鹽，
    其代謝物嗎啡之平均可檢出時限約為26小時（最低檢出量為
    300ng/ml），有行政院衛生署藥物食品檢驗局（81）藥檢壹
    字第8114885 號函可參，依照前揭說明，被告應係在採尿前
    26小時內之某時施用第一級毒品海洛因。又被告前因施用毒
    品案件，經本院裁定送觀察、勒戒後，因認有繼續施用毒品
    之傾向而裁定令入戒治處所施以強制戒治；嗣因上開強制戒
    治成效經評定合格，而於94年12月16日停止戒治，所餘期間
    交付保護管束，於95年5 月22日保護管束期滿而執行完畢，
    並由同法院檢察署檢察官以94年度戒毒偵字第40號為不起訴
    處分確定等情，有卷附臺灣高等法院被告前案紀錄表可參，
    被告於強制戒治執行完畢釋放後，5 年內再犯本件施用第一
    、二級毒品之犯行，與毒品危害防制條例第23條第2 項之規
    定相符，應依法追訴處罰。從而，本案事證已臻明確，被告
    犯行洵堪認定，均應依法論科。
二、核被告甲○○所為，係犯毒品危害防制條例第10條第1 項之
    施用第一級毒品罪及同條例第10條第2 項之施用第二級毒品
    罪。其施用前後持有第一級毒品海洛因及第二級毒品甲基安
    非他命之低度行為，為其施用之高度行為所吸收，均不另論
    罪。起訴書原指稱被告甲○○於97年6 月16日晚間至同年7
    月18日晚上8 時許，接續施用第一級毒品海洛因約2 、3 次
    ，惟此部分業經蒞庭檢察官於本院準備程序時當庭更正，減
    縮其施用海洛因之次數為1 次，基於檢察一體原則，自應以
    蒞庭檢察官到庭陳述之犯罪事實為本件起訴效力範圍，本院
    乃就更正減縮後之起訴範圍審理，附此敘明。另按犯毒品危
    害防制條例第10條所定施用毒品罪，供出毒品來源，因而破
    獲者，得減輕其刑，毒品危害防制條例第17條定有明文。其
    立法意旨重在鼓勵具體供出其上游販毒者，俾資追查毒梟前
    手及其上游毒品，以杜絕毒品之蔓延與氾濫為目的。本件被
    告於97年7 月23日為警查獲後，向警供出其所施用第一級毒
    品海洛因之來源為徐○○，員警乃據此以徐○○涉有販賣毒
    品罪嫌移送臺灣苗栗地方法院檢察署，並經臺灣苗栗地方法
    院檢察署檢察官提起公訴，此有被告警詢、偵查中之指證筆
    錄及臺灣苗栗地方法院檢察署檢察官起訴書各1 份存卷可參
    ，被告既就其所施用之毒品海洛因供出其來源為徐○○，並
    使偵察機關因而查悉破獲徐○○販賣第一級毒品海洛因予被
    告之犯行，核與前開法條減刑之要件相符，爰依毒品危害防
    制條例第17條之規定，就其施用第一級毒品海洛因部分減輕
    其刑。又其所犯施用第一級毒品罪及第二級毒品罪間，犯意
    各別，行為互殊，罪名不同，應予分論併罰。爰審酌被告前
    經觀察、勒戒及強制戒治，仍未能自我克制以戒除毒癮，猶
    為本案之施用毒品行為，戕害自身健康，並生對於社會安全
    與公共秩序之潛在危害，惟念其犯罪後坦承犯行，其所為主
    要係戕害自身，並未直接積極損害他人之利益及其生活狀況
    、智識程度暨衡酌其供出毒品來源因而破獲販賣毒品者等一
    切情狀，分別量處如主文所示之刑，並諭知易科罰金之折算
    標準，暨定其應執行之刑及諭知易科罰金之折算標準。
據上論斷，應依刑事訴訟法第273 條之1 第1 項、第299 條第1
項前段，毒品危害防制條例第10條第1 項、第2 項、第17條，刑
法第11條前段、第41條第1 項前段、第51條第5 款，判決如主文
。
本案經檢察官黃俊鳴到庭執行職務。
中    華    民    國    97    年    12    月    30    日
                  刑事第三庭    法  官  林佩儒
以上正本證明與原本無異。
如不服本判決，應於判決送達後10日內向本院提出上訴狀（應敘
述具體理由並附繕本）。
上訴書狀如未敘述上訴理由，應於上訴期間屆滿後20日內補提理
由書狀於本院。
                                書記官  陳玲君
中    華    民    國    97    年    12    月    30    日
附記論罪之法條全文：
毒品危害防制條例第10條
施用第一級毒品者，處6月以上5年以下有期徒刑。
施用第二級毒品者，處3年以下有期徒刑。


司法院資訊處製作；財團法人民間司法改革基金會備份。
